# 递延所得税资产是否算作清算损失？

提问人：1091 时间：2013-10-17 18:54:29
企业停产清算，在预计清算损失时，账面的递延所得税资产是否算作损失？依据是？谢谢。

回答人：chenyiwei
递延所得税是一个纯会计概念，而不是税务概念或者法律概念。所以探讨“在预计清算损失时，账面的递延所得税资产是否算作损失”，只能从会计的立场来考虑。我的理解是：如果由于清算的原因，预计一项递延所得税资产的相关经济利益已经全部或部分不能实现，则转销这部分递延所得税资产的损失也属于预计清算损失的一部分。如果仍可通过抵减清算损益的方式转回的，则不能在清算期开始时就算作损失。